【裁判字號】    97,勞簡抗,1
【裁判日期】    970227
【裁判案由】    給付資遣費
【裁判全文】
臺灣桃園地方法院民事裁定             97年度勞簡抗字第1號
抗  告  人  甲○○
相  對  人  公興股份有限公司
法定代理人  乙○○
上列當事人間給付資遣費等事件，抗告人對於中華民國96年12月
7 日本院中壢簡易庭96年度勞簡調字第35號裁定提起抗告，本
院裁定如下：
    主      文
原裁定廢棄。
    理      由
一、按對於私法人或其他得為訴訟當事人之團體之訴訟，由其主
    事務所或主營業所所在地之法院管轄；因契約涉訟者，如經
    當事人定有債務履行地，得由該履行地之法院管轄；同一訴
    訟，數法院有管轄權者，原告得任向其中一法院起訴，此民
    事訴訟法第2條第2項、第12條、第22條分別定有明文。而此
    項因契約涉訟之規定，雖以當事人間有約定債務履行地之意
    思為必要，惟其約定不限於書面或明示，即以言詞或默示為
    之，亦非法所不許。又訴訟之全部或一部，法院認為無管轄
    權者，依原告之聲請或依職權以裁定移送其管轄法院，同法
    第28條第1項亦有明定。惟管轄權之有無，應依原告主張之事
    實，按諸法律關於管轄之規定從形式上認定，與其請求之是
    否成立無涉，此有最高法院65年台抗字第162號判例可資參
    照。
二、本件抗告人主張其原受僱於相對人，並在該公司設於桃園縣
    龍潭鄉○○路642之1號之工廠，擔任業務助理，嗣相對人於
    民國94年10月17日以公告方式終止兩造間之勞動契約，抗告
    人即以相對人公興公司之上開行為損害抗告人之工作權，而
    於94年10月17日以存證信函終止兩造間之勞動契約，並向本
    院提起給付資遣費訴訟。原審則以相對人公司主營業所所在
    地係在台北市○○路○段150號9樓，應屬台灣士林地方法院
    管轄。至於民事訴訟法第12條所謂「債務履行地」，係指當
    事人以契約所定之債務履行地為限，且在雙務契約，如各當
    事人所負債務之履行地不同，而有兩處之履行地，則應依當
    事人主張之債務為基準定其履行地，本件兩造間就資遣費之
    給付既未約定債務履行地，無從認定本院為債務履行地之法
    院，抗告人向無管轄權之本院起訴，顯有違誤為由，依職權
    裁定移送士林地院等語，抗告人因此提起本件抗告。
三、經查：相對人之主營業所設於台北市○○區○○路4 段150
    號9 樓，此有公司變更登記表1 件附於原審卷可稽，而抗告
    人係任職於相對人之桃園縣龍潭廠工作，此為相對人所不爭
    執。而相對人給付抗告人工資等，係由相對人直接撥入抗告
    人設於合作金庫銀行中原分行（位於桃園縣中壢市）帳戶內
    ，亦有該存摺影本附卷可查。足見，本件勞動契約關於相對
    人對於抗告人之金錢薪資債務，雙方應有以抗告人設於桃園
    縣中壢市之合作金庫銀行中原分行為債務履行地之默示合意
    ，而資遣費之給付，係屬勞動契約終止後所衍生之相對人對
    於抗告人金錢債務，解釋上亦在雙方默示合意債務履行地之
    適用範圍內。故依首揭民事訴訟法第2 條第2 項、第12條、
    第22條之規定，台灣士林地方法院及本院分屬主營業所所在
    地及債務履行地之法院，均有管轄權，抗告人向本院提起本
    件訴訟，即無不合。原審法院以兩造未約定債務履行地，認
    本件訴訟應台灣士林地方法院管轄，並裁定移送於該法院，
    即有未洽。抗告人指摘原裁定不當，聲明廢棄，為有理由，
    爰將原裁定予以廢棄。
四、據上論結，本件抗告為有理由，依民事訴訟法第436 條之1
    第3 項、第492 條，裁定如主文。
中    華    民    國    97    年    2     月    27    日
                  民事第一庭審判長法官  郭琇玲
                            法      官  林哲賢
                            法      官  田玉芬
以上正本係照原本作成
中    華    民    國    97    年    2     月    27    日
                            書  記  官  李麗娟


司法院資訊處製作；財團法人民間司法改革基金會備份。
